---
output: github_document
---

<!-- README.md is generated from README.Rmd. Please edit that file -->

```{r setup, include = FALSE}
knitr::opts_chunk$set(
  collapse = TRUE,
  comment = "#>",
  fig.path = "man/figures/README-",
  out.width = "100%"
)
```
# spanishRpoblacion

Es un paquete de datos. Simplemente contiene los datos de población del Padrón. Están sacados del INE. Concretamente de [aquí](http://www.ine.es/nomen2/ficheros.do)
Así que los datos en realidad provienen del  **[Nomenclátor: Población del Padrón Continuo por Unidad Poblacional](http://www.ine.es/nomen2/index.do)**. Me bajé los ficheros de los años 2010 a 2017, ambos incluidos.


# Información

El INE tiene información detallada [aquí](http://www.ine.es/nomen2/Metodologia.do). 

del diseño de registro. Para entenderlo yo algún día uso los datos de mi pueblo.


# Mi pueblo
Mi pueblo es Pancrudo, en la provincia de Teruel. Es mi pueblo, pero para el INE es un municipio compuesto de 4 núcleos: Pancrudo, Portalrubio, Cervera del rincón y Cuevas de Portalrubio. Veamos sus registros para 2017



```{r, echo = FALSE}
Pancrudo <- structure(list(X1 = c("44177000000PANCRUDO                                                                  119     72     47", 
"44177000100CERVERA DEL RINCÓN                                                         15      9      6", 
"44177000101CERVERA DEL RINCÓN                                                         15      9      6", 
"44177000200CUEVAS DE PORTALRUBIO                                                       9      7      2", 
"44177000201CUEVAS DE PORTALRUBIO                                                       9      7      2", 
"44177000300PANCRUDO                                                                   77     45     32", 
"44177000301PANCRUDO                                                                   77     45     32", 
"44177000400PORTALRUBIO                                                                18     11      7", 
"44177000401PORTALRUBIO                                                                18     11      7"
), anyo = c("2017", "2017", "2017", "2017", "2017", "2017", "2017", 
"2017", "2017"), Code_unidad_poblacional = c("44177000000", "44177000100", 
"44177000101", "44177000200", "44177000201", "44177000300", "44177000301", 
"44177000400", "44177000401"), Nombre_unidad_poblacional = c("PANCRUDO", 
"CERVERA DEL RINCÓN", "CERVERA DEL RINCÓN", "CUEVAS DE PORTALRUBIO", 
"CUEVAS DE PORTALRUBIO", "PANCRUDO", "PANCRUDO", "PORTALRUBIO", 
"PORTALRUBIO"), Poblacion_Total = c("119", "15", "15", "9", "9", 
"77", "77", "18", "18"), Poblacion_H = c("72", "9", "9", "7", 
"7", "45", "45", "11", "11"), Poblacion_M = c("47", "6", "6", 
"2", "2", "32", "32", "7", "7"), Provincia = c("44", "44", "44", 
"44", "44", "44", "44", "44", "44"), Municipio = c("177", "177", 
"177", "177", "177", "177", "177", "177", "177"), Entidad_colectiva = c("00", 
"00", "00", "00", "00", "00", "00", "00", "00"), Entidad_singular = c("00", 
"01", "01", "02", "02", "03", "03", "04", "04"), Nucleo_o_diseminado = c("00", 
"00", "01", "00", "01", "00", "01", "00", "01"), TIPO = c("Municipio", 
"Entidad singular", "Nucleos", "Entidad singular", "Nucleos", 
"Entidad singular", "Nucleos", "Entidad singular", "Nucleos")), class = c("tbl_df", 
"tbl", "data.frame"), row.names = c(NA, -9L), .Names = c("X1", 
"anyo", "Code_unidad_poblacional", "Nombre_unidad_poblacional", 
"Poblacion_Total", "Poblacion_H", "Poblacion_M", "Provincia", 
"Municipio", "Entidad_colectiva", "Entidad_singular", "Nucleo_o_diseminado", 
"TIPO"))
```



```{r, echo = FALSE}
library(tidyverse)
bb <- Pancrudo %>% select(X1, Code_unidad_poblacional, Nombre_unidad_poblacional, Poblacion_Total)

knitr::kable(bb)

```

Como veis, mi pueblo tenía en 2017 77 habitantes, pero el municipio de Pancrudo tenía 119 (somos grandes!!)

Para entender la codificación lo mejor es ir al diseño de registro, pero en [este articulo de la Wiki](https://es.wikipedia.org/wiki/Entidad_singular_de_poblaci%C3%B3n) lo explican bien.



## Example

Para cargar el fichero con los datos basta con: 

```{r, eval = FALSE}
# devtools::install_github("perezp44/spanishRpoblacion")
library(spanishRpoblacion)
df <- INE_padron_10_17
```


Para ver los registros de pancrudo en 2017:


```{r, eval = FALSE}
library(tidyverse)
Pancrudo <- INE_padron_10_17 %>% 
            filter(anyo == "2017") %>% 
            filter(Provincia == 44) %>% 
            filter(Municipio == 177)
```


Para ver los municipios en 2017 (hay 8.124):

```{r, eval = FALSE}
#- municipios en 2017 (EC=00, ES=00 y NUC=00)
muni_2017 <- INE_padron_10_17 %>% filter(anyo == "2017")  %>%     
             filter(str_detect(Code_unidad_poblacional, "(000000)$"))
```



Para ver como ha variado el número de municipios en 2010-2017:

```{r, eval = FALSE}
#- nº de municipios por año
aa <- INE_padron_10_17 %>% 
      filter(str_detect(Code_unidad_poblacional, "(000000)$")) %>%
      group_by(anyo) %>% 
      summarise(NN = n())
```




